【裁判字號】    98,台抗,782
【裁判日期】    981015
【裁判案由】    請求遷讓房屋
【裁判全文】
最高法院民事裁定              九十八年度台抗字第七八二號
再 抗告 人  甲○○
訴訟代理人  劉昌崙律師
            林聖彬律師
上列再抗告人因與相對人乙○○間請求遷讓房屋事件，對於中華
民國九十八年七月二十日台灣高等法院裁定（九十八年度抗字第
一一七八號），提起再抗告，本院裁定如下：
    主  文
再抗告駁回。
再抗告訴訟費用由再抗告人負擔。
    理  由
按對於抗告法院所為抗告有無理由之裁定再為抗告，僅得以其適
用法規顯有錯誤為理由，民事訴訟法第四百八十六條第四項規定
甚明。所謂適用法規顯有錯誤，係指原法院就其取捨證據所確定
之事實適用法規顯有錯誤而言，不包括認定事實不當之情形在內
。復依同法第四百九十五條之一第二項準用同法第四百六十九條
之一規定，以第四百六十九條各款以外之事由再為抗告者，須經
第三審法院之許可，而該許可，以從事法之續造、確保裁判之一
致性或其他所涉及之法律見解具有原則上重要性者為限。本件相
對人請求再抗告人遷讓房屋事件，經台灣台北地方法院新店簡易
庭（下稱台北地院）判命再抗告人將坐落台北縣新店市○○街二
十一巷十四號二樓房屋遷讓交還相對人，及按月給付相當於租金
之損害賠償新台幣（下同）一萬二千元，暨將上開房屋及其坐落
基地（下稱系爭房地）之所有權狀返還相對人。再抗告人對該判
決提起上訴，台北地院於民國九十八年六月三日裁定核定再抗告
人之二審上訴利益（訴訟標的價額）為新台幣三百六十五萬元。
再抗告人不服，提起抗告。原法院以：訴訟標的之價額，由法院
核定。核定訴訟標的之價額，以起訴時之交易價額為準；無交易
價額者，以原告就訴訟標的所有之利益為準，民事訴訟法第七十
七條之一第一項、第二項定有明文。相對人基於其與再抗告人間
之系爭房地買賣契約已解除，主張再抗告人負回復原狀義務，請
求再抗告人遷讓返還系爭房地、損害賠償及返還所有權狀，因而
維持台北地院所為以兩造買賣系爭房地之交易價額三百六十五萬
元，核定為本件訴訟標的之價額之裁定，裁定駁回再抗告人之抗
告，經核並無適用法規顯有錯誤之可言。再抗告人提起再抗告，
雖以原裁定未說明何以兩造簽約時之買賣價額即「起訴時交易價
格」或「訴訟標的所有利益」云云，為其論據。惟查再抗告人所
陳上開理由，係屬原法院依其職權認定事實當否問題，要與適用
法規是否顯有錯誤無關，亦無所涉及之法律見解具有原則上重要
性之情事。依前揭說明，自不應許可，其再抗告難謂合法。
據上論結，本件再抗告為不合法。依民事訴訟法第四百九十五條
之一第二項、第四百八十一條、第四百四十四條第一項、第九十
五條、第七十八條，裁定如主文。
中    華    民    國  九十八  年    十    月   十五   日
                      最高法院民事第七庭
                          審判長法官  鄭  玉  山
                                法官  黃  義  豐
                                法官  劉  靜  嫻
                                法官  袁  靜  文
                                法官  王  仁  貴
      本件正本證明與原本無異
                                      書  記  官
中    華    民    國  九十八  年    十    月  二十七  日
                                                     R


司法院資訊處製作；財團法人民間司法改革基金會備份。
